臺灣嘉義地方法院刑事判決　　　　　　 94年度簡上字第132號
上　訴　人　臺灣嘉義地方法院檢察署檢察官
被　　　告　丙○○
上列上訴人因被告違反商標法案件，不服本院94年度嘉簡字第69
9號中華民國94年6月10日所為第一審判決（聲請簡易判決處刑書
案號：嘉灣嘉義地方法院檢察署94年度偵字第2661號），提起上
訴，本院管轄之第二審合議庭判決如下：
    主  文
原判決撤銷。
丙○○明知未得商標權人同意，於同一商品，使用相同之註冊商
標而販賣，處拘役貳拾日，如易科罰金，以佰元折算壹日。本
件仿冒如附件A、B所示商標圖樣之背心（含扣案之仿冒背心壹件
）及T恤各參件均沒收。
    事  實
一、丙○○係設於嘉義市○○路31號「HIGHWAY US66」服飾店之
    負責人（即營利事業登記證所載之飄閣服飾店），明知如附
    件A、B所示之商標圖樣（下稱附件A、B商標圖樣，專用期間
    各如附件所示），已由澳洲商貴希福公司（下稱貴希福公司
    ）向經濟部智慧財產局申請註冊，取得商標專用權，指定使
    用於商品類別第25類之商品（商品名稱即衣服、防水運動衣
    、靴鞋、襪子、冠帽、絲巾、圍巾、頭巾、領帶、領結、圍
    兜、服飾用、禦寒用手套、腰帶、服飾用皮帶、綁腿、圍裙
    ），現仍於商標專用期間內，未得商標權人同意或授權，不
    得於同一或類似商品使用相同或近似之商標圖樣；亦明知其
    於民國（下同）93年8、9月間某日，向姓名、年籍不詳之大
    陸友人以每件新台幣（下同）180元之價格，所郵購標示仿
    冒前揭A、B商標圖樣之背心3件（黑、白及粉紅色各1件）與
    灰色T恤3件等商品，均係為未得前揭商標權人貴希福公司同
    意，於同一商品使用相同註冊商標圖樣之商品，竟基於販賣
    營利之犯意，自93年10月某日起，將前揭6件仿冒衣服在前
    揭服飾店內陳列展售；嗣至93年11月4日，經貴希福公司委
    請查訪之甲○○在前揭店內，發覺所陳列之前揭6件仿冒衣
    服有異，乃以290元代價，向不知情之不詳姓名店員購得其
    中之粉紅色仿冒背心1件，送由貴希福公司鑑驗後確定係仿
    冒品，並提出告訴，將該粉紅色仿冒背心1件陳送在案。
二、案經澳洲商貴希福國際公司訴請臺灣嘉義地方法院檢察署檢
    察官偵辦後聲請簡易判決處刑。
    理  由
一、訊據被告丙○○固承認扣案標示有附件A、B商標圖樣之前揭
    粉紅色背心1件，係其僱請之不詳已離職店員，於前揭日期
    ，在前揭服飾店內，以290元價格所售出，且該粉紅色背心
    係其於93年8、9月間，向不詳之大陸友人以180元代價購入
    ，並自93年10月間某日起，在前揭服飾店內陳列展售等情無
    訛，惟矢口否認涉有違反商標法事實，辯稱：我僅陳列販賣
    扣案之前揭粉紅色背心1件，並非6件，而且我不知道該背心
    是仿冒貴希福公司商標圖樣之仿冒品云云。經查：
  (一)(1)本件被告經營之前揭服飾店，於前揭日期，將扣案粉紅色
    背心1件展售予證人甲○○之事實，業據被告於偵審中承認
    無訛，核與證人甲○○於偵審中所述相符（見發查卷第60頁
    ，簡上卷第74-77頁），並有甲○○製作之調查報告、收據
    及背心照片各1張附卷可稽（見發查卷第11及43頁），再有
    粉紅色背心1件扣案可憑，足堪採認，而該粉紅色背心係未
    得貴希福公司同意，於同一商品（衣服）使用相同於附件A
    、B 註冊商標圖樣之商品之情，亦經告訴人貴希福公司代理
    人乙○○於偵查中陳述及審理時以證人身分結證明確（見發
    查卷第17-19頁，簡上卷第47-50頁），並有商標註冊登記證
    影本2份及貴希福公司出具之鑑定報告書1紙在卷可明（見發
    查卷第12、64及65頁），且經本院於審理中當庭勘驗無誤，
    有勘驗筆錄足稽（見本院卷第78頁），可信為真正；(2)又證
    人甲○○購買前揭粉紅色背心時，前揭服飾店內尚陳列有前
    揭標示附件A、B商標圖樣之背心2件（黑及白色各1件）與灰
    色T恤3件，但甲○○僅先購買前揭粉紅色背心1件，送回貴
    希福公司鑑驗等情，亦據證人甲○○於偵審中迭次綦詳（見
    發查卷第60頁，簡上卷第76頁），並有前揭調查報告附卷可
    憑，經核訪查報告之記載內容與甲○○於偵審中所述之情形
    ，率皆相符，並無齟齬，難認有何瑕疵之處，況證人甲○○
    與被告未有仇怨，當無挾怨報復或誣陷被告可能，復徵諸一
    般成衣服飾店中，少見僅有單件相同商標商品陳列之情，故
    認證人甲○○所述為可採，至於被告所辯僅陳列扣案背心1
    件云云，無法信為真正。
  (二)其次，扣案之前揭粉紅色仿冒背心經本院於審理中當庭勘驗
    ，結果顯示：該背心所附之吊牌、領牌及左側腰牌3處，均
    印有與附件A、B商標相同之圖樣，且背心領牌上，以英文文
    字顯示在墨西哥製造，而背心左側腰牌，則以英文文字顯示
    在泰國製造等情，有勘驗筆錄在卷可憑（見本院卷第78頁）
    ，且被告於審理中自承其經營服飾店業已6、7年（見簡上卷
    第79頁），並非新手，其對於服飾品牌理應熟稔，當見所郵
    購之前揭背心及T恤所附之吊牌、領牌及腰牌上，均印有相
    同之圖樣，應知該等圖樣屬於已申請註冊之商標圖樣，又見
    各該背心及T恤之領牌與腰牌處，分別標示同1件衣服來自不
    同之製造國家，實非已申請註冊商標之商品所當有之正常標
    示情況，兼之，該等背心及T恤係購自不詳人士，來路不明
    ，則被告自當知悉該等背心及T恤當係未得商標權人同意，
    於同一商品使用相同商標圖樣之仿冒商品無訛，故被告所辯
    不知是仿冒品云云，當係卸責之詞，無可採信。
  (三)綜上，被告明知前揭衣飾係仿冒商品，竟意圖營利而陳列、
    販賣，業見前述，而被告前揭所辯，復無足採，是本件事證
    明確，被告前揭違反商標法之犯行，堪予認定。
二、核被告丙○○所為，係犯商標法第82條之販賣仿冒商標商品
    罪。被告意圖販賣而陳列仿冒商標商品之低度行為，應為販
    賣之高度行為所吸收，不另論罪。按刑法上之連續犯與繼續
    犯有別，蓋繼續犯係以一個行為持續的侵害一個之法益，自
    其行為延長之點觀之，雖與連續犯稍類似，然連續犯係反覆
    實行數個性質相同之行為，而繼續犯之特性，則僅屬一個行
    為，不過其不法之狀態常在持續之中，無論行為時期之延長
    如何，當然祇構成一罪，與連續犯之本係數個獨立行為，因
    明文規定之結果而論為一罪者，迥然不同（最高法院20年上
    字第88號判例、25年上字第538號判例參照）。而刑法上所
    稱「陳列」之行為，本具有延續性，係繼續犯之一種，故同
    一產品之陳列，無論行為時期之延長如何，當然構成一罪（
    最高法院88年度台上字第4890號判決參照）；查被告同時購
    入前揭6件仿冒衣飾，並自93年10月某日起陳列展售，嗣於
    93年11月4日，方售出前揭扣案仿冒背心1件，業見前述，該
    等「陳列」行為，係以一個行為持續的侵害一個法益，屬繼
    續犯之一種，並非被告反覆之實行行為所致，且其後僅賣出
    扣案背心1件，故被告該等陳列、販賣行為尚不構成連續犯
    ，檢察官認為被告前開所為係屬連續犯，容有未洽。又聲請
    簡易判決處刑意旨認為被告「竟基於販賣營利之概括犯意，
    自93年8、9月間起，連續向不詳之大陸友人以1箱約新台幣2
    萬多元不等之價格，販入標示有附件A、B商標圖樣之仿冒衣
    飾，再以每件290元之價格販售予不特定之顧客牟利，嗣至
    93年11月4日為止」云云，惟被告之該等犯嫌，除前揭6件仿
    冒衣飾之陳列與販賣之犯行外，其餘犯嫌部分業據被告否認
    在卷，本件全卷亦無積極證據足資證明被告確有多次販賣仿
    冒品之犯行，故檢察官認為被告除前揭6件仿冒品犯行部分
    外，尚有其餘犯嫌，容有誤會。
三、原審以被告罪證明確，論罪科刑，固非無見，惟被告並無連
    續觸犯商標法第82條之販賣仿冒商標商品罪之行為，已如前
    述，則原審援引檢察官聲請簡易判決處刑書之記載，認定被
    告有連續犯罪之事實，容屬未當，原審判決既有該等可議之
    處，即無可維持，自應由本院管轄之第二審合議庭予以撤銷
    改判。爰審酌被告素行，販賣仿冒商品之行為，非但造成商
    標權人蒙受銷售損失，亦使民眾對商品價值判斷形成混淆，
    令商標權人合法商品之信譽與品質受質疑，及其犯罪動機、
    目的、手段、販賣之期間、數量，暨事後否認、尚未與告訴
    人成立和解、公訴人求刑拘役50日稍嫌過重等一切情狀，量
    處如主文第2項所示之刑，併諭知易科罰金之折算標準。本
    件仿冒附件A、B商標圖樣之仿冒衣飾6件（含扣案之粉紅色
    背心1件），係被告觸犯商標法第82條之罪所陳列及販賣之
    商品，爰依商標法第83條之規定，不問屬於犯人與否，宣告
    沒收。
據上論斷，應依刑事訴訟法第455條之1第1項、第3項、第369條
第1項前段、第364條、第299條第1項前段，商標法第82條、第83
條，刑法第11條、第41條第1項前段，罰金罰鍰提高標準條例第2
條，判決如主文。
本案經檢察官王振名到庭執行職務。
中　　華　　民　　國　　94　　年　　9 　　月　　28　　日
                  刑事第二庭  審判長法  官  夏 金 郎
                                    法  官  洪 嘉 蘭
                                    法　官  盧 鳳 田
上列正本證明與原本無異。
本件不得上訴。
中　　華　　民　　國　　94　　年　　9 　　月　　30　　日
                                    書記官  楊 國 色
附錄論罪科刑法條：
商標法第82條：
明知為前條商品而販賣、意圖販賣而陳列、輸出或輸入者，處1
年以下有期徒刑、拘役或科或併科新臺幣5 萬元以下罰金。
